臺灣高等法院刑事判決　　　　　　　　　　　　　九十二年度上訴字第三五七八號
　　上　訴　人　臺灣板橋地方法院檢察署檢察官
　　被　　　告　甲○○
　　選任辯護人　張振興　律師
右上訴人因貪污治罪條例等案件，不服臺灣板橋地方法院九十二年度訴字第六０七號
，中華民國九十二年七月三日第一審判決（起訴案號：臺灣板橋地方法院檢察署九十
一年度偵字第二三三四七號、九十二年偵字第三九八二號），提起上訴，本院判決如
左：
    主  文
上訴駁回。
    理  由
一、公訴意旨略以：甲○○係臺北市政府警察局萬華分局武昌街派出所員警，職司犯
    罪調查工作，為依據法令從事公務之人員，於民國九十一年十月二十九日上午八
    時許，在臺北縣中和市○○路八三一號十樓之十，持搜索票對乙○○實施搜索時
    ，竟意圖為自己不法之所有，將本應查扣之乙○○所使用之如附表(一)諾基雅八二
    五○型之行動電話乙支，予以侵占入己，並將該行動電話攜帶返家，交予不知情
    之配偶謝正秋，換以甲○○之晶片使用之，嗣經檢察官開庭訊問乙○○涉嫌搶奪
    犯嫌時，經乙○○供述，始知上情。因認被告涉犯刑法第三百三十六條第一項之
    公務侵占罪嫌及貪污治罪條例第六條第一項第三款之侵占職務上持有之非公用私
    有財物罪嫌，而貪污治罪條例第六條第一項第三款係刑法第三百三十六條第一項
    之特別法，故僅依貪污治罪條例第六條第一項第三款論處云云。
二、按犯罪事實應依證據認定之，無證據不得推定其犯罪事實。又不能證明被告犯罪
    者，應諭知無罪之判決，刑事訴訟法第一百五十四條、第三百零一條第一項前段
    分別定有明文。又認定不利於被告之事實，須依積極證據，苟積極證據不足為不
    利於被告事實之認定時，即應為有利於被告之認定，更不必有何有利之證據。且
    為刑事訴訟法上證明之資料，無論其為直接證據或間接證據，均須達於通常一般
    之人均不致於有所懷疑，而得確信其為真實之程度，始得據為有罪之認定，若其
    關於被告是否犯罪之證明未能達此程度，而有合理性懷疑之存在，致使無從形成
    有罪之確信，根據「罪證有疑，利於被告」之證據法則，即不得遽為不利於被告
    之認定。末按證人之證述，需無瑕疵可指，且就其他方面調查，又與事實相符，
    其證述始足採為判決之基礎，最高法院三十年上字第八一六號、七十六年臺上字
    第四九八六號、八十四年度臺上字第七四五號分別著有判例、判決可資參照。
三、訊據被告甲○○關於在上開時、地，持搜索票對乙○○實施搜索，並持有乙○○
    所使用之如附表(一)行動電話乙支，嗣該行動電話攜帶返家後，其配偶謝正秋自行
    換用所有晶片使用等情固供述在卷，惟堅詞否認有何不法所有之犯意，辯稱：伊
    係負責於上開時、地搜索乙○○之房間，當時已搜到安非他命，故業將乙○○上
    銬，但乙○○旁之手機一直做響，伊向乙○○表示如果是你的手機就拿起來接，
    如果是你老大打的，你就叫他回來配合等語，但乙○○表示手機不是他的，故不
    接聽電話，並同意提供手機供警方追查，因持取上開手機可循手機內存有資料追
    查上游而擴大偵辦，爭取績效，伊確實於事後自手機中查得號碼多筆，並提供予
    同事吳育勝，循線查獲一筆毒品案件，因乙○○提供上開手機係為追查他案，因
    此未製作扣押筆錄，乙○○涉嫌之案件移送偵辦經交保後至派出所欲拿回手機，
    值班員警盧能富透過電話與伊聯絡時，斯時，因被告與巡佐楊卓昌外出辦案，不
    及趕回，伊於電話中向乙○○表示下次再約一個時間返還手機，嗣後，伊確實另
    與乙○○聯絡，雖乙○○同意前來，惟一直沒有來，並且又打電話表示不想再來
    警察機關，且說明會在中和、新莊一帶遊走，伊認為在電話中已與乙○○達成共
    識如何歸還，故隨身攜帶該手機，待乙○○一通電話即可將手機返還乙○○，但
    後來有一次手機掉在地上不方便，伊始將手機攜帶返家，伊見太太謝正秋將該手
    機拿在手上把玩，伊曾制止謝正秋，並表示該支手機係欲返還他人，事後伊打電
    話予乙○○，但電話不是沒人接，就是關機，伊即接到檢察官傳喚通知等語。本
    件公訴人認被告涉有上開犯行，無非係以：被告偵訊時經公訴人曉以大義後自
    白；證人乙○○、謝正秋之證詞；臺灣大哥大電信資訊連結作業查詢結果。
    公訴人認被告擔任員警多年，對扣押犯罪證物須依法製作扣押筆錄及扣押物品清
    單，並報繳入庫等程序應知之甚詳，乃被告竟未予製作，是以，被告顯有侵占之
    犯意甚明等語為其論罪依據。
四、經查：
(一)、被告經分局主管帶隊持搜索票前往乙○○居處搜索，被告負責搜索乙○○房間扣
    得毒品、分裝袋及大量來路不明信用卡、
    示之手機供追查扣案毒品上游「板鴨」即宋秋生，被告係為爭取辦案績效，擴大
    追查收取，並因而查獲丙○○毒品案件，被告與乙○○間有聯絡如何返還上開手
    機，被告主觀上並無何不法所有意圖之事證如下：
１、證人（即告發人）乙○○指述如下：
、於九十一年十二月二十四日上午十時五十分偵訊內容，經原審勘驗如下：「（你
    是說他Ａ你手機，那你手機電話幾號？）那個電話我不曉得，：：手機是我的，
    ：：那當天我有跟他講說那卡片是宋秋生的啊」、「（手機不是你聲請的嗎？）
    對。我買空機。：：因為他（即宋秋生）說他手機壞掉，所以就借我的」、「：
    ：也算是我個人的挾怨報復。：：那我當然跟那個警察講說，卡片我可以提供給
    你去查通聯紀錄，因為他們是要找宋秋生嘛，那當初在警察局的時候，他們也是
    跟我講說，到時候移送就移送在那邊搜到的卡片部分，結果移送到這邊的時候，
    我才知道，他一次就給我移送五條罪，那其他又不是我的部分」「（那所謂的「
    挾怨報復」是指什麼？）因為那我的手機事實上也是被他們拿去的沒錯。那我就
    是要請警察這手機在這邊可不可以還我這樣子」、「：：但是後來萬華分局有打
    電話給我：：我不曉得是誰打給我，因為我沒接到」、「（他跟你講什麼？）就
    是叫我去萬華分局，沒有講要做什麼事。那因為我已經被寫了五條罪名了，所以
    我不敢去。怕說到時候去了又被起訴。檢察官：什麼時候？乙○○：就是我交保
    的第三天。」、「（我開完庭之後，萬華分局的警察有沒有打電話找你？老實講
    喔）沒有，沒有。檢察官：真的嗎？那你為什麼不講。你那天為什麼不講？這一
    段事情你為什麼不講？」乙○○：因為你沒有機會讓我講。檢察官：我沒有機會
    讓你講，我從頭到尾讓你講，沒機會讓你講？你現在偏偏開始在給我翻供，：：
    我把你記下來，我告你『誣告』多告你一條罪：：誣指警員貪瀆，多這個罪名，
    最重可以判到無期徒刑呢，：：你以為這樣好玩啊。那一天問你，還一再跟你確
    認，你到底有沒有給我說謊話，你說：沒有，沒有，我說的都是實話。我說：你
    要想清楚，你講的是警察喔。有這麼可惡的警察我就辦。你說：真的，真的是這
    樣，我沒有說謊。現在給我翻供，：：你隨便講一句話我可以辦你一條罪，：：
    給你最後一個機會，老實講，到底怎麼回事？乙○○：就是今天所講的。檢察官
    ：今天講了什麼？乙○○：是，我亂講話。檢察官：哪裡亂講話？哪一部份亂講
    話？乙○○：就是警察拿我手機那裡。檢察官：是你亂講的？乙○○：也不是亂
    講的，因為那個時候，我的手機是提供給他，當重要證物要呈的，但是後來手機
    他也沒有還我了：：」、「：：這個手機是當初我拿給這個警員，我提供ｓｉｍ
    卡，讓他去查出那一件，因為他們當初來的時候，最主要就是要抓宋先生。後來
    他手機沒有還我，而且又把我移送那麼多件，因為事實上根本不是我，當然會不
    高興，所以就是這樣」、「手機是我的。確實是我的。：：：他說他要查一查」
    、「（當時你還跟我說，那警察說那個手機很漂亮，我喜歡，我想要留下來。有
    ！你那時候是不是這樣跟我講的？）我沒有說是他很喜歡，：：」「乙○○：我
    沒有要誣告。檢察官：這當然是誣告。還指明，當然是誣告。更重，七年以下有
    期徒刑。這樣還不是誣告：：你在檢察官面前這樣亂講，不叫誣告要不然叫什麼
    。你今天說你當時不是這樣講的。意思就是說我們書記官偽造文書，你又在指明
    我們書記官偽造文書，兩條誣告罪。乙○○：沒有。：：你告三個偽造、誣告喔
    ，三個誣告，七年，共二十一年：：現在最重可以判二十年有期徒刑」、「：：
    事實上到現在他都沒有把手機還給我。那天，沒有跟你講的是因為我沒有接到電
    話，我不曉得是誰，只說叫我到分局，後來我沒有過去」、「（上次跟檢察官講
    的：：是實話還是亂講的？亂講的就是誣告嘛。上次跟我講的是實話還是亂講的
    ？乙○○：「就是剛才檢察官說這手機很漂亮，我想要拿下來自己用。那一段不
    實在」（見原審卷第一Ｏ五頁至一一二頁）。
、乙○○九十一年十二月二十四日上午十一時四十分於法務部調查局北部地區機動
    工作組接受訊問時又指訴：「我有告訴該名警員，：：在搜索前都是借給宋秋生
    使用，：：當時該名警員表示，他要查而已：：」（見偵字第二三三四七號卷第
    七十四頁）。
、於原審指訴：「九十一年十月二十九日上午，伊因涉犯毒品案件，在臺北縣中和
    市○○路八三一號十樓之十，經警搜索，後員警要把我們帶至派出所時，被告問
    伊身上二支手機係何人所有，我說表示其中一支係我使用，另扣案之ＮＯＫＩＡ
    八二五○型號之手機係伊借予宋秋生使用，後宋秋生將之返還，當時犯罪心理害
    怕，為思替自己脫罪，而搜索票係欲搜索宋秋生，伊即向被告表示不然你將手機
    拿回去追查宋秋生，我想說這樣自己刑責輕一點，我係主動配合，將手機交予被
    告調查」等語（見原審卷第二十三頁）且原審為求慎重，為使證人乙○○得依其
    意識自由陳述，於審判期日時復暫要求被告及其選任辯護人出庭，然證人乙○○
    仍堅稱：當日員警前來上址搜索，伊即將扣案手機交付被告，使被告用來搜索宋
    秋生，手機確係伊交付被告，有前去派出所找專案人員，值班人員有幫我聯絡，
    被告予我約時間等語在卷（見原審卷第六十七頁正面、反面）。
、綜上可知，被告執行搜索時搜索票係以「板鴨」為受搜索人，惟在乙○○所在之
    房間內查獲海洛因、安非他命、分裝袋以及大量來路不明
    有另案扣押物品目錄表（見偵字第二一一五七號卷第十四頁至第二十三頁），足
    認被告當時執行搜索時甚為徹底，又手機係係販毒者重要聯絡工具，隨時需要使
    用，當無藏放於密而不顯之處，當應同於搜索時為警查得，且在場人乙○○自當
    關心何物被搜索查獲而見聞上情，惟上開被搜索之證物顯示，在場人乙○○涉犯
    販賣毒品及偽造信用卡等罪責並涉嫌重大，斯時涉嫌人為圖卸責必定說明上開毒
    品等證物來源係不在場之人所有等等理由，試圖脫免刑責，此係涉嫌人自然反應
    ，復有乙○○警訊筆錄指訴係向「板鴨」購買之筆錄在卷可查（見偵字第二一一
    五七號卷第三十一頁），則乙○○願主動提供附表(一)手機經警追查，亦係正常反
    應行為，況參以乙○○於公訴人偵訊一再追問時，甚且告知若翻異前指訴，涉及
    誣告警員貪瀆及誣告，提醒乙○○上開刑責重大，惟乙○○仍不斷指述係提供附
    表(一)手機供被告經追查「板鴨」，係因被移送五條罪，該案件移送後交保出來，
    前去警局，並嗣後接獲警局通知，但不願意再前往警局取回，想要在檢署拿回手
    機，故意挾怨報復，故意要整警員，指訴被告說附表(一)手機很漂亮要自己用係不
    實在等語，堪認附表(一)手機係乙○○提供被告查證其指訴之事實，應可認定，則
    嗣後乙○○在調查局指訴，「警察帶我們回派出所時，我發現二支（即附表(一)(二)
    手機）不見了，：」、「（：警察拿走手機（即附表(一)手機），有無經你同意？
    ）沒有」，顯違常理，自無足採。則乙○○指訴，附表(一)手機係乙○○主動提供
    ，並說明係「板鴨」使用之手機，並願提供警方查證，應屬可採。
２、被告偵訊時供述如下：
、於九十一年十二月十二日偵訊初供，連續錄音內容，經原審詳予勘驗如下：「：
    ：，我的原則、唯一的目的就是要抓那個乙○○案的老大。那時候在抓板鴨，我
    們要送審理庭，那時候好像案子很多條：：他說那隻手機是板鴨的，然後我就過
    去看一下，看了之後覺得上面很多很多來歷不明的電話，然後當警察能夠抓越多
    越好，我相信也是這樣，維護社會安全這樣」、「：：那手機我現在還拿」、「
    （一時貪念？）也不是貪念，真的不是貪念」、「（那你有沒有用手機打過電話
    ？）有，我本人沒有，我太太有打：：：那個時候我就（手機）放在家裡，我太
    太比較單純」、「（那既然這樣那你就扣案嘛，扣案再追查，那為什麼如此呢？
    ）機號我不知道，但是我知道是ＮＯＫＡＩ。那個時候，感覺上是裡面很多來路
    不明的手機（電話）」「我真的沒說『手機漂亮，留著自己用』：：就的是要追
    上游」、「（拿回家放著，有沒有打，打了幾通？）我本身絕對沒有打：：」、
    「（你沒有打，那你老婆是晶片拿起來換晶片打，還是直接用他的晶片打？）用
    他的晶片打，而且我老婆是預付卡，預付卡的話，預付卡本身，我全家人的卡片
    都是登記我的名子」、「（手機的晶片呢？）晶片，報告檢座我要回想。：：：
    大概我拆下來了，拆下來放桌上：：：晶片放在辦公室的抽屜裡。：我現在不太
    確定」、「（那你有拆下來，分開放？）分開放」、「（那你追查電話來源，做
    了哪些追查動作？）就抄了一些電話」、「（還有沒有具體動作，做了哪些？追
    查哪些？）有。我有請我們同學吳育勝查，因人脈關係他查比較好查」、「（你
    真的有查嗎？檢察官：在這個主觀犯意上面，我就不要再查，你就坦承好了。反
    正現在客觀上：：那這很明顯。你就說我因一時貪念，然後這樣暫時持有，這個
    部分你就承認吧。我就不用再查一大堆，好不好？都一樣嘛，反正都是公務侵占
    罪，你覺得呢？是不是？檢察官：是嘛，就一時貪念，我們就這樣記好了。檢察
    官：那我就不用查其他一大堆來證明。反正你有追查，確實有追查，你說對不對
    ，後來就一時貪念然後就留下手機，現在太太在使用」、「（這個是什麼型號？
    諾基亞？你也搞不大清楚？市價大概多少？）應該是八二五０，大概三千元，不
    太清楚」（見原審卷第九十九頁至第一Ｏ一頁、第一Ｏ三頁、第一Ｏ四頁）。
、被告於九十一年十二月二十四日偵訊時供述，連續錄音內容，經原審詳予勘驗如
    下：「（那你在調查局講的都是真的嗎？是」、「（你現在就是爭執在這個犯意
    的部分是不是？就是手機你有拿對不對？）那是證人主動拿給我的」、「（你是
    在派出所拿他的手機還是他家拿的？）我在他家。在他房間」、「我就跟他講說
    ，毒不要吸，這樣不好，對身體不好，又對社會不好。那我們現在主要是要抓住
    大盤商，看能不能提供資料，把盤商能夠查緝到案：：他（指乙○○）那個時候
    ，我們願意一起動作，你這毒品哪裡找，就告訴我們就往哪裡找，板鴨他是專門
    在賣，：：」、「（那你拿晶片就好了，幹嘛拿手機）？那時候想說直接這樣子
    看，說實在沒有想過」、「（那你們派出所之後把電話抄出來就好了？）上次辦
    一個案子，就這樣子辦，原來搜索到結束時間可能會超過二十四小時。所以這方
    面送出去之後，案件結束之後也沒有人會想那麼多，而且事後就針對局裡面提供
    之線索展開調查」、「（如果說你要繼續追查，我也不懷疑你整個意識當中包含
    這個成分，我相信你是有一半想要追查，另一半突然產生一個想法－「一時貪念
    」，是不是這樣子？被告：不是。檢察官：不是」、「（那你回答我一個問題，
    如果你今天是純粹想要追查，那你為何不回去之後把電話抄一抄，電話還他？）
    因為當時根本沒想那麼多。而且被害人陸續一直來一直來」、「（那你為何不用
    扣押程序把手機扣押，一樣可以追查？）因為手機跟案件好像沒有絕對關聯性，
    當時只是想說藉此抓住板鴨，板鴨在哪裡，就在他手機的電話簿上按按」「（如
    果真的是這樣的話，那我第一次傳喚你的時候，那你為何否認拿他手機？）因為
    那個時候，第一點、我沒想過我會變成被告，另外一點、檢座所說手機，局裡面
    的手機，我想我講不大清楚而引述錯誤」等語（見原審卷第一一四頁字第一一六
    頁）。
、綜上可知，偵訊筆錄簡要記載，被告自白「一時貪念」之主觀上不法所有意圖，
    尚難遽採，參以另案扣押之證物之類型及數量，承辦警員均應繼續追查，則被告
    辯稱，當時係為追查上游爭取績效而收取乙○○提供附表(一)手機，當屬有據。
(二)、被告收取附表(一)手機後，循線查獲另案，當乙○○為手機而前來派出所時，被告
    並無避諱，言行均無何異狀，事證如下：
１、證人吳育勝（即任職臺北縣政府警察局萬華分局武昌街派出所之員警）於原審調
    查中證稱：九十一年九月中旬，伊與被告在執行便衣專案，執行毒品、槍砲之案
    子，之前皆係由被告取線，伊則負責文書工作，如申請書、搜索票，後伊與被告
    等人有抓到三人，其中一人係乙○○，隔沒幾天，被告即拿一張便條紙上有被告
    手寫之電話號碼數十幾筆，要伊追查帳單寄送地址及使用人姓名，伊未詢問該十
    幾筆資料何來，但一般皆係從查獲之人之手機記憶追查，後伊即依規定送交分局
    刑事組追查，查了十幾筆資料，伊即依照查回來之資料追查該使用人之前科資料
    ，並依照通聯紀錄追查上游，再聲請搜索票，後來經過過濾，在臺北縣板橋市逮
    捕丙○○等語（見原審卷第四十九頁），被告確實於九十一年十一月二十一日執
    行並查獲上開案件之事實，經證人丙○○於本院結證屬實在卷（見本院卷第一三
    Ｏ頁），復經本院調閱台灣板橋地方法院九十一年訴字第二五六六號丙○○違反
    毒品危害防制條例案件，核閱相符。被告辯稱，依據手機內資料循線查獲該案件
    之事實，尚非顯無依據。
２、另被告於收受上述手機後，曾經因手機所裝設晶片遺失，委託同事張訓榮代為尋
    找，惟仍未尋獲，另乙○○前往派出所找尋專案小組人員，告知手機事情，當時
    乙○○態度平順，並無爭執語氣，經由廬能富打電話與被告同在外執勤之專案小
    組警員楊卓昌接聽後，轉與被告接聽時當場談論手機之事實，此經證人張訓榮、
    廬能富、楊卓昌於原審結證屬實在卷（見原審卷第四十七頁、第五十一頁、第五
    十三頁）核與被告供述相符並經證人乙○○於原審結證屬實在卷（見原審卷第第
    二十四頁），堪認被告執行搜索乙○○毒品等相關案件後，因被告尚持有乙○○
    附表(一)所示手機，當乙○○為手機而前來派出所時，經由上開同仁之接觸後電話
    通知，被告與乙○○間斯時彼此電話聯絡手機過程中，與被告同屬執行上開專案
    小組之上開證人，均已經耳聞上情，惟被告並無所避諱，堪認被告關於持有附表
    (一)手機後言行舉止，尚無何異狀之事實，亦可確認。
(三)、又被告收受右開手機後，固曾將該支手機攜帶返家，被告之配偶謝正秋復曾將該
    手機插入以被告名義申請之0000000000門號，由謝正秋使用之晶片使
    用乙節，經被告供承、證人謝正秋證述在卷，且扣案之手機係自九十一年十一月
    二日起，迄同年十二月十四日止，插入上述0000000000號行號之晶片
    撥號，復有臺灣大哥大電信資訊連結作業查詢結果五紙在卷可稽（見偵字第三九
    八二號偵查卷宗第三頁至第七頁），惟參以被告曾告知謝正秋勿使用上述手機之
    事實，除據被告供承在卷外（見原審卷第二十頁），並據證人謝正秋於法務部調
    查局北部機動組及本院調查中證述：有一次伊在房間亂按該手機，被告看到，被
    告向伊表示不要用，其要歸還他人等語相符（見偵字第二三三四七號卷宗第七九
    頁、原審卷第二十一頁），被告此部分辯解，尚非顯不足採。況查證人謝正秋確
    實係以自己所有晶片插入附表(一)手機自行負擔通話費用，雖被告發現上情後並未
    立即取下晶片並禁止繼續使用附表(一)手機，固屬不當，惟參以被告既然與乙○○
    關於手機問題已經聯絡交還中，並且隨時可以取下晶片返還，並未改變手機之原
    可使用之功能，則自難認被告上開行為客觀上有據為不法所有之意圖。
(四)、雖公訴人一再質疑，若當時僅為追查上游，則只須取下晶片即可或抄下資料即可
    ，無須將附表(一)手機一併取走，惟市面上手機各種功能，並非使用者均可甚為清
    楚，甚且資料之儲存亦可能係存放在手機內或在晶片內，則如何在搜索當時，撥
    時間快速抄錄收取未來要追查之相關資料，自當不可能，況且查獲乙○○上開案
    件，被害人數甚多，警員為製作筆錄查知搜索證件所有人辨識真偽及遺失原因，
    必須製作筆錄，此有偵字第二二一五七號影印卷，在卷可查，此外復為爭取人犯
    移送時效限制，被告辯稱當時沒有想到取下晶片或抄錄手機資料，當屬合理。
(五)、末按可為證據或得沒收之物，得扣押之。扣押，應制作收據，詳記扣押物之名目
    ，付與所有人、持有人或保管人，刑事訴訟法第一百三十三條、第一百三十九條
    定有明文。本件被告收受上述乙○○交付之右開手機後，未將之記載於搜索扣押
    筆錄內，雖有搜索扣押清單可稽（詳上開偵查卷宗第八四頁至第九三頁），然觀
    諸證人（即巡官）楊卓昌於原審調查中證述：依規定查扣之物品，需做搜索扣押
    筆錄，但如係踩線之部分，如畫地圖、拿名片，係不需報備，而毒品案件，線索
    即係名片、電話簿、手機、手寫之資料，彈性很大，曾有員警拿受搜索人之手機
    晶片踩線之慣例，伊亦曾拿取嫌疑人提供之名片、手寫之地圖，如係受搜索人主
    動之動作，伊想應該沒有問題等語（見原審卷第五十四頁），警方上開舊有踩線
    取證之方式，縱然屬實，惟上開行為明顯極易涉及無故侵犯人民財產，縱為爭取
    績效，此法甚為不妥，雖不足採，惟參以本件搜索當日，主管過來支援，負責踩
    線工作之人係被告，業據證人楊卓昌證述（見原審卷第五十三頁），惟被告因循
    舊例未將收受右開手機之事實記載於搜索扣押筆錄上，固與前開法律規定不合，
    而容有未當，然被告認斯日其係負責踩線之工作，其為追查綽號「板鴨」之宋秋
    生之下落以爭取績效，又手機亦係乙○○主動提供且與乙○○涉犯毒品案件無關
    ，故收受乙○○交付之右述手機後，認其主觀上認係踩線取證而無庸將收受手機
    之事記載於搜索扣押筆錄內，故未將之記載於搜索扣押筆錄內，當堪認定。從而
    ，自不得以被告未將收受乙○○手機之事記載於搜索扣押筆錄上，即認被告係有
    意侵占該手機，復屬無疑。
五、此外，復查無其他積極證據，足證被告不法所有之犯行，原審認被告為踩線取證
    收取乙○○主動交付之前述手機之目的，係在追查綽號「板鴨」之宋秋生下落，
    其間其亦循線查獲丙○○毒品案件，且事後亦欲將該手機返還予乙○○，並與乙○○聯絡返還上述手機之事宜，惟係因乙○○不願前往被告任職之警察機關，致
    該手機一直未返還予乙○○，並以被告主觀上無侵占之犯意，客觀上亦無侵占之
    犯行甚明。而公訴人認定被告涉犯前揭罪行，所依據之事證，尚未達於通常一般
    之人均不致於有所懷疑，而得確實證明起訴犯罪事實之程度，依嚴格證明之法則
    ，尚不得遽以認定被告有罪。原審認被告犯罪不能證明，而為無罪之諭知，認事
    用法並無違誤或不當，檢察官仍執前詞，認原判決違誤而提起上訴，為無理由，
    應予駁回。
據上論結，應依刑事訴訟法第三百六十八條，判決如主文。
本案經本案經檢察官劉家芳到庭執行職務。
中　　　華　　　民　　　國　　九十三　　年　　　七　　　月　　九　　  　日
                              臺灣高等法院刑事第二十三庭
                                  審判長法  官  黃  瑞  華
                                        法  官  陳  坤  地
                                        法  官  王  淑  滿
右正本證明與原本無異。
如不服本判決，應於收受送達後十日內向本院提出上訴書狀，其未敘述上訴之理由者
並得於提起上訴後十日內向本院補提理由書（均須按他造當事人之人數附繕本）。
                                        書記官  陳  思  云
中　　　華　　　民　　　國　　九十三　　年　　　七　　　月　　九　　  　日
附表(一)：ＮＯＫＩＡ八二五○型號之手機乙支。
附表(二)  ＮＯＫＩＡ三三三Ｏ型號之手機乙支。
